【裁判字號】    97,消債更,952
【裁判日期】    970829
【裁判案由】    更生事件
【裁判全文】
臺灣板橋地方法院民事裁定           97年度消債更字第952號
聲  請  人  甲○○
上列當事人因消費者債務清理事件聲請更生，本院裁定如下：
    主  文
本件移送臺灣臺北地方法院。
    理  由
一、按更生及清算事件專屬債務人住所地之地方法院管轄，不能
    依前項規定定管轄法院者，由債務人主要財產所在地之地方
    法院管轄，消費者債務清理條例第5 條定有明文。又關於更
    生或清算之程序，除本條例別有規定外，準用民事訴訟法之
    規定，同法第15條亦定有明文。次按訴訟之全部或一部，法
    院認為無管轄權者，依原告聲請或依職權以裁定移送於其管
    轄法院，民事訴訟法第28條第1 項並有明文可參。
二、經查，本件聲請人固於聲請狀記載其「住所地」為「臺北縣
    三重市○○街8 號3 樓」，並引卷附租賃契約書為證。惟聲
    請人自民國96年12月19日起即設籍於「臺北縣新店市○○路
    7 巷18號2 樓」，且迄未遷移他往，此有聲請人自行陳報之
    戶籍謄本、身份證影本等在卷可稽，並經本院依職權調查屬
    實（本院卷第18頁、第63頁至65頁），是聲請人主張伊居住
    於台北縣三重市○○街8 號3 樓云云，即與前揭證據不符。
    何況，細繹聲請人自行提出彼於97年4 月8 日及97年5 月13
    日親自用印、業均經公證人認證真正之切結書、承諾書（認
    證案號分別為97北院民認忠字842 號、97中院民認章字1258
    號，本院卷第58頁、第99頁）內容，聲請人亦於其上明確登
    載伊之地址為「臺北縣新店市○○路7 巷18號2 樓」；甚至
    臺灣臺北地方法院97年度促字10917 號支付命令所載聲請人
    之住所地亦為前揭處所，並對之送達，而聲請人復於前述承
    諾書內指自稱已於97年4 月28日收受前揭支付命令之送達，
    此有上開支付命令影本及承諾書在卷可佐（本院卷第58、98
    頁）；再依聲請人另涉訟之臺灣臺北地方法院97年店簡字第
    1206號（支付命令案號：同前法院97年度促字第10957 號）
    清償借款事件卷內資料所載，暨台北縣政府警察局新店分局
    97年8 月18日北縣警店偵字第0970041037號函覆本院內容，
    聲請人自收受上開事件之支付命令時（97年5 月10日）起，
    迨至具狀聲明異議（97年5 月29日）、提出答辯狀（97年7
    月7 日），亦均主張伊之住所係在「臺北縣新店市○○路7
    巷18號2 樓」，此經本院依職權調閱前揭卷證查明無訛（影
    印卷外附），且有上開函文在卷可佐。可見本件無論依聲請
    人之主觀意思或前述客觀情節，伊實際上之住所，始終為其
    設籍所在之「臺北縣新店市○○路7 巷18號2 樓」，要非「
    臺北縣三重市○○街8 號3 樓」無疑。從而，參酌上開說明
    ，本件即應由臺灣臺北地方法院專屬管轄。玆聲請人向無管
    轄權之本院聲請，顯係違誤。爰依職權，將本件移送於該管
    轄法院。
三、依首開法條裁定如主文。
中    華    民    國    97    年    8    月     29    日
                  民事第二庭    法  官  蕭胤瑮
以上正本係照原本作成
如對本裁定抗告須於裁定送達後10日內向本院提出抗告狀，並應
繳納抗告費新台幣1,000元整。
中    華    民    國    97    年    8    月     29    日
                                書記官   粘建豐


司法院資訊處製作；財團法人民間司法改革基金會備份。
